臺灣新竹地方法院刑事宣示判決筆錄　100 年度審訴字第530號
公　訴　人　臺灣新竹地方法院檢察署檢察官
被　　　告　王進發
指定辯護人　本院公設辯護人林建和
上列被告因違反毒品危害防制條例案件，檢察官提起公訴（100
年度毒偵字第1009號）後，聲請改依協商程序而為判決，本院於
中華民國100 年10月31日下午4 時，在本院刑事第十一法庭宣示
判決，出席職員如下：
　　　　　　　　審判長法　官　劉兆菊
　　　　　　　　　　　書記官　林兆嘉
　　　　　　　　　　　通　譯　邱立杰
法官起立朗讀判決主文、犯罪事實要旨、處罰條文，及告以上訴
限制、期間並提出上訴狀之法院，且諭知記載其內容：
一、主  文：
    王進發施用第一級毒品，處有期徒刑拾月。
二、犯罪事實要旨：
（一）王進發前於民國87年間，因施用第二級毒品案件，經本院
      於87年7 月16日以87年度毒聲字第236 號裁定送觀察、勒
      戒後，因認無繼續施用毒品之傾向，於87年8 月18日釋放
      出所，並由臺灣新竹地方法院檢察署檢察官於同日以87年
      度偵字第3940號為不起訴處分確定。又於89年間，因施用
      第二級毒品案件，經本院於89年5 月13日以89年度毒聲字
      第1314號裁定送觀察勒戒，因認有繼續施用毒品傾向，再
      經本院於89年7 月3 日以89年度毒聲字第1664號裁定令入
      戒治處所施以強制戒治，嗣因執行屆滿3 月其成效經評定
      為合格，復經本院於90年1 月8 日以90年度毒聲字第24號
      裁定停止戒治，所餘戒治期間付保護管束，迄90年6 月12
      日保護管束未經撤銷視為戒治期滿執行完畢；刑責部分則
      經本院於89年8 月31日以89年度易字第796 號判決判處有
      期徒刑7 月確定，嗣又經本院於90年6 月29日以90年度聲
      字第720 號裁定免其刑之執行確定。又於92年間，因施用
      第一級毒品案件，經本院於92年5 月30日以92年度毒聲字
      第291 號裁定送強制戒治，嗣因法律修正而未執行，刑責
      部分則經本院於93年12月13日以93年度訴緝字第47號判決
      判處有期徒刑8 月確定。又於97年間，因竊盜案件，經本
      院於97年2 月18日以97年度易字第76號判決判處有期徒刑
      8 月。又於97年間，因竊盜案件，經本院於97年4 月16日
      以97年度易字第194 號判決分別判處有期徒刑7 月、7 月
      、7 月。又於97年間，因施用第一級毒品案件，經本院於
      97年6 月30日以97年度訴字第102 號判決判處有期徒刑8
      月。又於97年間，因施用第一級毒品案件，經本院於97年
      3 月5 日以97年度竹北簡字第107 號判決判處有期徒刑6
      月。上開4 案件，復經本院於97年10月20日以97年度聲字
      第1136號裁定併定執行刑2 年2 月確定(甲)。又於97年間，
      因施用第一級毒品案件，經本院於97年8 月29日以97年度
      訴第795 號判決判處有期徒刑8 月。又於97年間，因施用
      第一級毒品案件，經本院於97年10月31日以97年度訴第92
      7 號判決判處有期徒刑9 月。上開2 案件，復經本院於98
      年2 月11日以98年度聲字第85號裁定併定應執行刑1 年3
      月確定(乙)。上開(甲)(乙)案件接續執行，於99年11月24日縮短
      刑期假釋出監，所餘刑期付保護管束，保護管束期間自99
      年11月24日起至100 年10月15日止。
（二）詎王進發仍不知悔改，於前開觀察、勒戒完畢釋放後5年
      內，再因施用毒品案件經刑之追訴處罰後之保護管束期間
      ，復基於施用第一級毒品海洛因之犯意，於100 年3 月30
      日某不詳時間，在其位於新竹縣關西鎮金山里14鄰馬武督
      142 號之住所內，以將第一級毒品海洛因摻水置於注射針
      筒（未扣案）再注射入體內之方式，非法施用第一級毒品
      海洛因1 次。嗣因其涉另案販賣毒品案件，經警於100 年
      3 月31日晚上7 時10分許，在其上開住處內查獲，復經其
      同意採集尿液送驗，結果呈可待因、嗎啡陽性反應，始查
      悉上情。
（三）案經新竹縣政府警察局竹北分局報告臺灣新竹地方法院檢
      察署檢察官偵查起訴後，經檢察官聲請認罪協商判決，由
      本院合議庭裁定由受命法官獨任改依協商程序而為判決。
三、處罰條文：
    毒品危害防制條例第10條第1 項，刑法第11條前段。
四、不為沒收之諭知：至為警所起出之行動電話1 支（內含行動
    電話門號0000000000號SIM 卡1 張、IMEI：00000000000000
    0 號，扣押物品目錄表見偵查卷第13頁），雖為被告王進發
    所有，惟非供本件犯行所用之物，亦非屬違禁物，爰不另為
    沒收之諭知。
五、協商判決除有刑事訴訟法第455 條之4 第1 項第1 款於本訊
    問程序終結前，被告撤銷協商合意或檢察官撤回協商聲請者
    ；第2 款被告協商之意思非出於自由意志者；第4 款被告所
    犯之罪非第455 條之2 第1 項所定得以協商判決者；第6 款
    被告有其他較重之裁判上一罪之犯罪事實者；第7 款法院認
    應諭知免刑或免訴、不受理者情形之一，及違反同條第2 項
    「法院應於協商合意範圍內為判決；法院為協商判決所科之
    刑，以宣告緩刑或2 年以下有期徒刑、拘役或罰金為限」之
    規定者外，檢察官與被告均不得上訴。
六、如有前項得上訴之情形，得自收受宣示判決筆錄送達之日起
    10日內，向本院提出上訴書狀，上訴於第二審法院。
本案經檢察官洪期榮到庭執行職務。
中    華    民    國    100   年    10    月    31    日
                  刑事第九庭    書  記  官  林兆嘉
                                審判長法官  劉兆菊
以上筆錄正本係照原本作成。
中    華    民    國    100   年    10    月    31    日
                                書  記  官  許榮成
附錄本案論罪科刑法條：
毒品危害防制條例第10條
施用第一級毒品者，處6月以上5年以下有期徒刑。
施用第二級毒品者，處3年以下有期徒刑。